Inventaris van het archief van de Raad van State, (1574) 1581-1795 (1801)
Nationaal Archief, Den Haag
- Resoluties, brieven, akten en verbalen, A.
  - Verbalen, A.5
    - Verbalen van speciale commissies tot de inspectie van de fortificatiewerken, de troepen, tienden, verpachtingen, enz.., 1596-1755; 1727-1818; 92 delen
      - 1674, 1773
      - 1674, 1774
      - 1676, 1775
      - 1676, 1776
      - 1677, 1777
      - 1677, 1778
      - 1679, 1779
      - 1679, 1780
      - 1681, 1781
      - 1681, 1782
      - 1684, 1783
      - 1685, 1784
      - 1686, 1785
      - 1686, 1786
      - 1686, 1787
      - 1686, 1788
      - 1687, 1789
      - 1688, 1790
      - 1691, 1791
      - 1697, 1792
      - 1703, 1793
      - 1703, 1794
      - 1708, 1795
      - 1708, 1796
      - 1709, 1797
      - 1713, 1798
      - 1713, 1799
      - 1715, 1800
      - 1721, 1801
      - 1725, 1802
      - 1725, 1803
      - 1726, 1804
      - 1728, 1805
      - 1732, 1806
      - 1733-1734, 1807
      - 1734, 1808
      - 1735, 1809
      - 1735, 1810
      - 1736, 1811
      - 1742, 1812
      - 1743, 1813
      - 1743, 1814
      - 1747, 1815
      - 1748-1749, 1816
      - 1749, 1817
      - 1755, 1818
    - Verbalen van de commissies tot de inspectie van de tienden in Brabant., 1648-1791; 1819-1845; 27 delen
      - 1648-1650, 1652-1659, 1819
      - 1660-1669, 1820
      - 1670-1680, 1821
      - 1681-1685, 1822
      - 1686-1689, 1823
      - 1690-1693, 1824
      - 1694-1697, 1825
      - 1698-1703, 1826
      - 1704-1709, 1827
      - 1710-1714, 1828
      - 1715-1721, 1829
      - 1722-1727, 1830
      - 1728-1732, 1831
      - 1733-1735, 1832
      - 1736-1739, 1833
      - 1740-1743, 1834
      - 1747, 1749-1755, 1835
      - 1756-1765, 1836
      - 1766-1784, 1837
      - 1782, 1838
      - 1783, 1839
      - 1784, 1840
      - 1787, 1841
      - 1788, 1842
      - 1789, 1843
      - 1790, 1844
      - 1791, 1845
    - Verbalen van de commissies tot de inspectie van de tienden in Vlaanderen, met bijlagen., 1688-1706; 1846-1849; 4 delen
      - 1688, 1846
      - 1689-1693, 1847
      - 1694-1698, 1848
      - 1702-1706, 1849
    - Verbalen van de commissies tot de inspectie van de fortificatiewerken langs de Rijn en IJssel., 1637-1696; 1850-1855; 6 delen
      - 1637, 1639, 1642-1644, 1646-1649, 1850
      - 1675-1696, 1851
      - 1688, 1852
      - 1689-1693, 1853
      - 1694-1698, 1854
      - 1702-1706, 1855
    - Verbaal betreffende het bedijken van de polder Namen., 1683-1684; 1856; 1 deel
    - Verbaal van de commies A. de Bruijn te Sas van Gent., 1683, 1685; 1857; 1 deel
    - Verbaal betreffende de limietscheiding in Vlaanderen., 1664, 1666, 1676, 1686; 1858; 1 deel
    - Verbaal betreffende het renoveren van de hoogte van de stad Groningen., 1689, 1693; 1859; 1 deel
    - Verbaal betreffende de moerassen in de provincie Groningen., 1667, 1670, 1686, 1687, 1689, 1691; 1860; 1 deel
    - Verbaal betreffende het maken van kribben in de provincie Overijssel., 1668, 1682, 1702; 1861; 1 deel
    - Verbaal van aanbesteding van fortificatiewerken wegens schade aan ingezetenen van 's-Hertogenbosch, Grave en Breda., 1667, 1669, 1684, 1686, 1693, 1703; 1862; 1 deel
    - Verbaal betreffende de fortificatiewerken te Nijmegen, St.-Andries en Schenkeschans., 1659, 1671, 1674, 1693; 1863; 1 deel
    - Verbaal betreffende werken in Vlaanderen., 1678, 1682, 1691, 1695, 1700; 1864; 1 deel
    - Verbaal van de gecommiteerden te velde., 1668, 1702, 1704; 1865; 1 deel
    - Verbaal betreffende de constitutie van de meijerij van 's-Hertogenbosch., 1723; 1866; 1 deel
    - Verbaal betreffende de monsteringen van de troepen., 1689-1724; 1867-1868; 2 delen
      - 1689, 1707, 1709, 1710, 1867
      - 1711, 1712, 1713, 1724, 1868
    - Verbalen van de nieuwe conquesten, met bijlagen., 1711, 1716, 1718, 1723; 1869-1870; 1 deel en 1 pak
      - Verbaal, 1869
      - Bijlage tot het verbaal, 1711, 1870
    - Verbaal der conferentie van de commissie tot het defensiewezen, met bijlagen, 1786 april 6 - 1789 oktober 29; 1920-1922, 1924-1927; 3 delen en 4 pakken
      - Deel 1, 1920
      - Deel 2, 1921
      - Deel 3, 1922
      - Bijlagen A-F, 1924
      - Bijlagen G-Y, 1925
      - Bijlagen Z-MM, 1926
      - Bijlagen NN-PP, 1927
    - Memorie van de commissie tot het Defensiewezen., 1789 oktober 28; 2293
    - Memorie houdende een generaal rapport van de commissie tot het Defensiewezen., 1789; 1923
    - Verbaal gehouden door J. van Brakel, J. v.d. Hoogen en H. van Beverningh, gecommitteerden tot de verpachting van de tienden in de Meierij van 's-Hertogenbosch., 1657; 2321
    - Verbaal over het inspecteren van de moeren omtrent Roveen, Ommerschans, Coevorden, Ter Apel, Boertange en de Langakkerschans., 1681; 2322
      Met kaarten
    - Verbaal gehouden door W. van Haersolte en R. van Lathem, op last van de prins gecommitteerd tot onderzoek van de voorgevallen onlusten te Steenwijk., 1749; 2323
    - Extraordinaris verbaal van Van der Staal, Camper en Mollerus in commissie naar 's-Hertogenbosch., 1788 januari 2; 2324
    - Extraordinaris verbaal van de heer van Lichtenberg, in commissie naar Bergen op Zoom, Steenbergen en Willemstad., 1794 augustus 1; 2325
- Unie en nadere Unie, B.
  - Stukken betreffende de Unie van Utrecht., 1578-1581; 2623; 8 stukken
  - Aantekeningen van de onderhandelingen met Leycester, voor het aannemen van het gouvernement., 1585; 2496
  - Akte van commissie voor de graaf van Nieuwenaar als stadhouder van Utrecht, afschrift., 1586 juni 1; 2497
  - Tractaat van de Unie van Utrecht en van de propositie van J. Cats in de Grote Vergadering (Nadere Unie)., 1651; 2495; 2 stukken
  - Registers der resoluties van de generale vergadering van alle geünieerde provincies, "alhier staatsgewijze geconvoceerd en beschreven zijnde op de importante zaken die na de tegenwoordige tijdsgelegenheid staan gedelibereerd en behandeld te worden, gedaan en begonnen op de grote zaal van het Hof van Holland in 's-Gravenhage", afschriften., 1651; 1876-1877; 2 delen
    - 1651 januari 18 - mei 8, 1876
    - 1651 mei 9 - augustus 21, 1877
- Defensie te lande, C.
  - legerorganisatie, bevoorrading, campagnes, C.1
    - Sterktestaten van de militie na de vrede van Munster betreffende de militie van de staat, lijst van vreemde troepen, extraordinaris staten van Oorlog, tractementen hoofdofficieren, soldijlijsten., 1649-1741; 1501
    - Brieven, rapporten, verzoekschriften betreffende militaire onderwerpen, ingekomen bij de kapitein-generaal., 1742-1795; 1884-1895; 12 pakken
      Deze stukken behoren tot het archief van de Stadhouderlijke Secretarie, en zijn daaruit ten onrechte verwijderd. Voor een specificatie, zie bijlage.
      - 1742-1779, 1884
      - 1780-1783, 1885
      - 1784-1789, 1886
      - 1790-1791, 1887
      - 1792, 1888
      - 1793, 1889
      - 1793, 1890
      - 1793, 1891
      - 1793, 1892
      - 1794, 1893
      - 1794, 1894
      - 1794-1795, 1895
        Bijgevoegd Aanwinst 1868 A XXI nr. 23: Brieven aan de Erfprins van generaal-majoor Van Oyen, 1794-1795.
    - Campagnes:, 1896
      - Stukken betreffende het beleg van Oostende in 1601
      - Relaas van het exploit gedaan bij die van Maastricht in het hoofdkwartier van generaal Lambay in de stad Thienen, 27 februari 1646
      - Journaal van luitenant-geneneraal van de cavallerie C.A. graaf Schlippenbach, o.a. zijn campagne van 1696-1713, (1743-1748)
      - Journaal van de campagne in 1704
      - Journaal van een ongenoemde campagne van 1708
      Deze stukken zijn ingekomen bij de Stadhouder en behoren tot het archief van de Stadhouderlijke Secretarie.
    - Campagnes:, 1897
      - Militaire rapporten, aantekeningen van de sterkte van het leger gedurende de Spaanse Successieoorlog, 1703 -1713
      - Relaas van Ph. Vegelin van de campagne van 1709 en 1710
    - Campagnes:, 1899
      - Stukken betreffende de benoeming van W.C.H. Friso tot generaal over de infanterie, 1735-1747
      - Aantekeningen van luitenant Van Asch over de campagnes van 1743-1745 en 1747
      - Orders gegeven aan de hulptroepen van H.H.M. gedurende de campagne van 1745
      - Journaal van de campagne in Vlaanderen, 1745 en 1746, gehouden door Karel prins van Waldeck. 2 delen
    - Campagnes:, 1900I
      - Militaire rapporten, journalen gedurende de Oostenrijkse Successieoorlog, 1744-1748, met lijsten van krijgsgevangenen
    - Campagnes:, 1900II
      - Stukken betreffende de bezetting van Monster, `s-Gravenzande, Naaldwijk en Maassluis door de troepen van generaal-majoor Leusden en inzake voorziening te Katwijk en Noordwijk, 1781
      - Stukken inzake de defensie van de provincie Groningen, 1781
      - Memories en correspondentie inzake de kustverdediging van Staats Vlaanderen, 1781
      - Stukken betreffende moeilijkheden tussen de magistraat en het garnizoen te Venlo, 1782
      - Papieren inzake ongeregeldheden in Sluis, 1787
    - Campagnes:, 1901
      - Stukken betreffende het gewapende burgercorps in 's-Hertogenbosch, 1791
      - Stukken inzake de capitulatie van vestingen, 1795
      Een deel van dit bestanddeel is overgebracht naar de Collectie Z.M.
    - Legerorganisatie:, 1902
      - Memories, projecten betreffende militaire zaken in het algemeen en de inrichting van sommige wapenen in het bijzonder, [18e eeuw]
      - Memories van verschillende aard inzake het defensiestelsel en andere militaire onderwerpen, ingediend bij de prins van Oranje
      - Annotaties betreffende het in staat stellen van het leger om te velde te trekken (getrokken uit de resoluties van de Staten-Generaal tot 1748)
      - Verbaal en correspondentie van de veldmaarschalk L. van Brunswijk inzake het inspecteren aan de frontieren van Overijssel, het landschap Drenthe en Westwoldingerland, 1755
    - Legerorganisatie:, 1904
      - Stukken betreffende de vermeerdering van de militie, 1755-1769
      - Projecten tot vermeerdering en verbetering van het leger waarbij vele plans van de hand van stadhouder Willem V, [eind 18e eeuw]
      - Stukken inzake de vermeerdering van de militie in 1794
    - Stukken betreffende de reductie van het Staatse leger., [17e en 18e eeuw]; 1905
    - Instructies, reglementen, orders, (militair)., [18e eeuw]; 1906
    - Stukken betreffende de inrichting van het leger in het algemeen: cavalerie, corps ingenieurs, mineurs, mariniers, waardgelders, landmacht, invalide, appointis., [18e eeuw]; 1907
    - Stukken betreffende de inrichting van het leger in het algemeen: Walen, Schotse-, Duitse- en Engelse regimenten, Zweedse troepen, Zwitsers., [18e eeuw]; 1908
    - Legerorganisatie:, 1909
      - Stukken betreffende het begeven van militaire ambten
      - Projecten inzake het oprichten van een weduwe- en wezenkas voor officieren [18e eeuw]
      - Stukken inzake de jachten van de Generaliteit en de Raad van State
      - Reglementen, afrekeningen, verzoekschriften van de kapiteins, bemanning, [17e eeuw]
      - Stukken betreffende de geschillen omtrent het recht van de Staten-Generaal tot benoeming van een commandant over het garnizoen van Embden, [1e helft 17e eeuw]
      - Krijgsraden, [18e eeuw]
    - Artillerie:, 1910
      - Stukken betreffende de inrichting van het corps artilleristen, [eind 18e eeuw]
      - Stukken inzake de artillerie, algemene lijsten en sterktestaten
      - Memories en reflexies van generaal-majoor Von Crentsnach, 1750, en kolonel Denoz, omtrent het corps artilleristen, 1777
      - Stukken betreffende geschut op de fortificatiën, 1649-1748
      - Stukken inzake de pontonniers, [18e eeuw]
    - Artillerie:, 1911
      - Stukken en correspondentie betreffende de geschutgieterij, [2e helft der 18e eeuw]
      - Stukken inzake de geweerfabrieken, [2e helft 18e eeuw]
      - Stukken betreffende de proefneming met geschut, 1790
      - Stukken inzake de verloren gegane wapens bij het overgaan van de vestigingen 's-Hertogenbosch, Maastricht en Crevecoeur, 1794
    - Artillerie:, 1912
      - Staten van de voorraad in 's land artilleriemagazijnen
      - Opgaven van artilleriebenodigdheden in het algemeen en van de magazijnen van Delft, Dordrecht en Maastricht in het bijzonder, [17e en 18e eeuw]
    - Bevoorrading:, 1913
      - Stukken betreffende de veld-equipage, voornamelijk 1789
      - Stukken inzake tochtpaarden, legerwagens, legerschepen, [17e en 18e eeuw]
      - Vrachtlijst van legerschepen met verhoging, 1785
      - Landmacht, vivres en fourage, scheeps- en wagenvrachten, vuur en licht
      - Contracten wegens aanneming van vivres in de magazijnen, wagens, paarden voor kamperende militie, [17e en 18 eeuw]
    - Rekening betreffende de secrete correspondentie., 1704-1715; 2097
    - Betalingen:, 2098
      - Stukken inzake de geschillen van de magistraat van Wezel omtrent de betaling van servitiegelden en achterstalligheden, 1629-1648
      - Servitiegelden
      Betreft een contract met Maastricht, 1635, en een rekest van 's-Hertogenbosch om remissie, 1748
      - Stukken betreffende tractementen, soldijen enz., [18e eeuw]
    - Betalingen:, 2099
      - Resoluties en rekeningen betreffende de secrete correspondentie gehouden bij diverse generaals, generaal-majoors en brigadiers
      - Idem, van Van den Berg, 1704-1787
    - Militaire instructies voor de artillerie., [17e eeuw]; 2287
    - Sicco de Goslinga. "Memoires militaires, relatifs à la guerre de Succession"., 1706-1709, 1711; 2289
    - Mesures van Oorlog en orders na de preliminaties van Aken., 1748; 2290
    - Militaire correspondentie aan de prins gericht (veelal onleesbaar)., 1791-1794; 2294
    - Journalen en verdere bescheiden over het beleg van de vesting Landreey in 1794 onder de bevelen van de erfprins van Oranje., 2295
    - Voorslag om Gelderland te constringeren tot betaling van de compagnie van de ritmeester Franckenberg, en stukken daarop betrekkelijk., 1639-1643; 2304
    - Inventarissen van landsgoederen die zich bevinden in de magazijnen en vestingen onder het departement van de grote en kleine fortificaties., 1710-1754; 2307
    - Index op de resoluties betreffende geschutsmunitie., 1776-1793; 2360
    - Recueil van verscheidene plakkaten, ordonnanties, resoluties, instructies, orders en lijsten uit de periode 1590-1714 betreffende oorlogszaken te water en te land., [18e eeuw]; 2476
    - Bewapening:, 2477
      - Etat de partage entre la couronne de la Grande Bretagne et la République des Provinces Unies touchant l'Artillerie et munitions de guerre appartenants aux gros train d'Artillerie commun (suivant 11e article de la convention signé à La Haye, 5e mai 1745)
      - Etat de restitution en nature ou équivallent par la République des Provinces Unies à la couronne de la Grande Bretagne de l'Artillerie et munitions de guerre appartenants à la ditte couronne selau l'état de partage des gros train d'Artillerie en commum (3e oct. 1750)
    - Staten van uitgaven gedaan in 1793 en 1794 door de navolgende gemeente ten behoeve van de troepen van H.H.M.., 1793-1794; 2478-2483
      - La verge de Menin, 2478
      - La verge de Menin, 2479
      - La verge de Menin, Termonde, Dixmude, Warneton, Wervicq, Poperinge, Bruges et environs Overheembeek, Courtray, Nieupoort, St.-Pieter, Thouron, Pays de Waes, Brussel, 2480
      - Audenaerde et le chartellerie, 2481
      - Mechelen, Gent, Lievre, Anvers, baronnie St.-Gertrude, Meldert, Overheembeek, Courtray, Nieupoort, 2482
      - Veurne, 2483
    - Defensieplan naar aanleiding van de geschillen met de keizer over het openen van de Schelde, 1784-1786; 2484
      - Resoluties van de Staten-Generaal en de Raad van State, en conferenties met generaal graaf De Maillebois over een defensieplan, 1784-1785
      - Onderhandelingen met graaf De Maillebois over zijn aanstelling tot generaal van de Republiek en over het aanwerven en de afdanking van zijn legioen, 1785-1786
      - Ontwerpen en voordrachten tot hervorming van het leger van de Republiek met beschouwingen daarover van graaf De Mailebois en anderen, 1785-1786
      In deze pakketten liggen verscheidene brieven van graaf De Maillebois aan de thesaurier-generaal Bisdom
    - Ingekomen brieven, rapporten, memories en andere stukken, met daarop genomen resoluties, voor het merendeel behorende tot de geseponeerde stukken van de Raad van State, gerangschikt naar de volgende onderwerpen:, 2485-2486
      - Pakket I:, 2485
        - Legerlasten, 1574-1787 Voorwaarden voor de leverantie van legerpaarden, wagens, fourage en levensmiddelen ten behoeve van de troepen, 1703-1769
        Voorzover dit mogelijk was, is op de omslagen van de stukken aangetekend onder welk nummer ze voorkomen op de inventaris van de Raad van State, gemaakt ten tijde dat Hop secretaris van dit college was (oude inv. nr. 51A)
        - Capitulaties over het in dienst nemen van vreemde troepen, 1693-1747
        - Schadevergoeding betreffende oorlogsschade, 1669-1721
      - Pakket II:, 2486
        Legering van de militie (patenten) en rang van de officieren, 1645-1671
        Fortificaties, 1671-1672
        Commissies, instructies en aanschrijvingen voor gouverneurs en bevelhebbers in de grensplaatsen, 1637-1671
        Het verlenen van paspoorten en het heffen van rechten daarop, 1588-1689
    - Rapport betreffende verkenningen in de omtrek van Antwerpen, uitgebracht aan de prins van Oranje door Cornelis de Bruijne en Jan van Brussel in 1644 met een ontwerp tot het belegeren van de stad Antwerpen., 2490
      Gemerkt 869, no. 2.1. De stukken zijn waarschijnlijk afkomstig van een auctie; ze dragen een opgeplakt nummer
    - Verbaal van de bewegingen van de Franse troepen in Piemont sedert het begin van de wapenstilstand tot de vrede van Cazal., 1652; 2491
      Gemerkt 827.2 en ook no. 5. De stukken zijn waarschijnlijk afkomstig van een auctie; ze dragen een opgeplakt nummer
    - Consideraties betreffende een defensieve alliantie met de keizer en Groot-Brittannië, met een brief van W. Buijs uit Amsterdam., 1716; 2493
    - Stukken betreffende Admiraliteitszaken., 2503
      Gemerkt: Loketkassen Raad van State, kast 2 loket 0, no. 2; 7, 3 en 4; kast 3 loket 2 no. 13; 3 no. 1; 10 no. 2; 12 no. 1; 18 no. 5; 19 no. 1; 26 no. 7; 27 no. 10; bovenkast 4 loket E bundel 23; benedenkast 4 loket 15 no. 3
      Opgenomen geweest in: Marinearchieven, inventaris no. 707
    - Stukken betreffende een conventies gesloten tussen de Staten-Generaal en andere mogendheden over het doormarcheren van troepen en het afwisselen van deserteurs, afschriften., 1698-1767; 2595; 1 pak
    - Regeling van de marsen van de troepen in dienst van de Nederlandse Provinciën., 1748-1767; 2603; 1 pak
      Overgenomen van de IIe Afdeling, 19 augustus 1948
    - Stukken betreffende het leger van de Staat., 1672-1794; 2611; 1 pak
      Afkomstig van H.C. Jungbluth Burer, adjunct-commies van de Algemene Rekenkamer.
      Overgenomen van de IIe Afdeling, 3 september 1948
    - Gedrukte stukken betreffende 's Lands geschutgieterij te Den Haag., 1770; 2613; 1 omslag
    - Betalingen:, 1718-1766; 2615; 1 band
      - "Lijsten hoedaningh de volgende Compagnien te paard, dragonders en te voet, ter Finantie van Hollandt werden gereguleert in het betalen van der selven soldijen", 1718, 1729, 1734, 1736, 1741-1742, 1747, 1750, 1752, 1766
      - "Resolutie gerevideert en geamplieert het Reglement op de militaire kleeding, en toegestaan dat het Regiment Gardes te voet kleede alle drie jaaren", gedrukt, 1734
    - "Capitulation d'un compagnie des Gardes Suisses au service de L.L.H.H.P.P. Seigneurs Etats Généraux des Provinces Unies des Pays Bas du 1 Mars 1748 avec orders, règlements et modèles", benevens voorschriften omtrent het afsteken van een kamp, de krijgsraden, enz., 1748-1787; 2616; 1 deel
      Overgenomen van de IIe Afdeling, maart 1948
    - Vergunningen van Gecommitteerde Raden van Holland voor staatse officieren tot het contracteren met de solliciteurs-militair J.C.W. Daehne en J.W.B. Schneider, alsook de met Dachne en Schneider hierop gesloten solliciteurscontracten en volmachten., 1789-1794; 2622; 1 pak
      Overgenomen van de IIe Afdeling, november 1950
  - fortificatiën, C.2
    - Fortificaties in Staats-Brabant:, 1914
      Betreft: St.-Andries, Bergen op Zoom, Breda, Crevecoeur, Fijnaart, Grave, 's-Hertogenbosch, Klundert, Steenbergen, Willemstad en Zevenbergen
    - Fortificaties in Gelderland en Holland:, 1915
      - Uitspraken van Zijne Hoogheid in de geschillen tussen de Gelderse kwartieren tot het opbrengen van gelden voor de fortificaties van Nijmegen en andere plaatsen in Gelderland, 1749, 1750
      Betreft: Arnhem, Bommel, Doesburg, Elburg, Harderwijk, Nijmegen, Schenkenschans, Tiel, Zutphen
      - Fortificatiën te Gorinchem, Vianen en de Wierickerschans
    - Fortificaties in Zeeland en Friesland:, 1916
      - Rapport van Mathias van Hoorn en Verelst, in commissie naar Den Haag om te besoigneren over de fortificatie van Staats-Vlaanderen, 30 november 1744
      - Consideraties van hetgeen vereist wordt om Staats-Vlaanderen in staat van defensie te stellen, 1755
      Betreft: Aardenburg, Cadzand (Land van), Hulst, Lillo, Oostburg, Philippine, Rammekens, Sas van Gent, Sluis, Tholen, IJzendijke, Zierikzee
      - Rapport van de inspectiecommissie betreffende de avenuen van de provincie Friesland, met bijlagen, 1785
      Betreft: Harlingen, Statenzijl (Nieuwe)
    - Fortificaties in Stad en Lande, Opper-Gelder, Overmaze en buiten de Republiek:, 1917
      - Memorie van Cluver en De la Rive betreffende de verdediging van de provincie Stad en Lande, 17 maart 1742
      Betreft: Delfzijl, Groningen, Blokzijl, Deventer, Hasselt, Rouveen (fort), Hattem, Kampen, Steenwijk, Zwartsluis, Zwolle, Bourtange, Coevorden, Maastricht, Venlo, Gennep
      Plaatsen gelegen buiten het tegenwoordige grondgebied van Nederland zoals Burick, Embden, Emmerik, Hont, Oirsoy, Rees, Rijnberle en Namen
    - Betalingen:, 1918
      - Staten van de quotes van de provincies en de kosten van de foriticaties in het leger, [17e en 18e eeuw]
      - Declaraties en likwidaties van verschatten gedaan door de inspecteurs van de fortificaties, [17e eeuw]
      - Rekesten en andere stukken betreffende de achterstallige betalingen aan aannnemers der fortificaties, artilleriegoederen, fourages
      - Rekesten om douceurs voor invaliden die op de forten gediend hebben, [17e en 18e eeuw]
    - Bestekken tot het aanbesteden van fortificatie werken te Hellevoetsluis, 1779-1788, Nieuwersluis, 1748, Woerden, 1748, Schoonhoven, 1749-1777., 1748-1788; 1919
    - Barrièrretractaat:, 2192
      - Stukken betreffende de wanbetaling van het Oostenrijkse gouvernement van de subsidie, bepaald bij het Barrièretractaat
      - Stukken inzake de moeilijkheden gerezen omtrent een plakkaat van de Oostenrijkse regering van 11 mei 1751 voorzover het betreft de garnizoenen in de Barrièresteden
      - Stukken betreffende de moeilijkheden met het Hof van Brussel gerezen omtrent de terechtstelling van zes Oostenrijkse commiesen te Sluis in Vlaanderen, 1775, 1776
      - Stukken inzake de moeilijkheden gerezen het violeren van het territoir van Zijne Keizerlijke Majesteit door het garnizoen van Lillo, 1776 en 1779
      - Stukken betreffende de betaling van 10 miljoen gulden, ingevolge het tractaat van Fontainebleau, aan de Keizerlijke Majesteit verschuldigd, 1786-1789
    - Eigendomsbewijzen van huizen, gronden, enz., 1611-1794; 2193A-2193D
      Behorend tot de stukken, geseponeerd geweest in de Secrete Kasloketten.
      - Secrete Kas loket 1 nr. 3 - loket 6 nr. 9, 1612-1752, 2193A
      - Secrete kas loket 7, 1611-1752, 2193B
      - Secrete kas loket 8 nr. 2 - loket 12 nr. 34, 1674-1793, 2193C
      - Secrete kas loket 13 nr. 3 - loket 13 nr. 44, 1726-1794, 2193D
        Lijsten van deze stukken in 2193 A-D
    - Kustverdediging van Noord-Holland, Den Helder, Texel:, 2200
      - Missiven en rapporten van en aan de prins van Oranje, Kinsbergen, Bentinck, Smudeken, Schauster, van der Hoop, 1781